【裁判字號】    99,交易,895
【裁判日期】    991222
【裁判案由】    公共危險
【裁判全文】
臺灣臺中地方法院刑事判決             99年度交易字第895號
公  訴  人  臺灣臺中地方法院檢察署檢察官
被      告  顏霖昇
上列被告因公共危險案件，經檢察官提起公訴（99年度偵字第23
072 號），本院判決如下：
    主    文
顏霖昇服用酒類，不能安全駕駛動力交通工具而駕駛，累犯，處
有期徒刑捌月。
    犯罪事實
一、顏霖昇前因公共危險案件，經本院以97年度沙交簡字第967
    號判決判處有期徒刑3 月確定，於民國98年4 月5 日縮刑期
    滿執行完畢。詎仍不知悔改，其明知服用酒類後，反應力及
    注意力均會降低，無法安全駕駛動力交通工具，竟於99年7
    月21日下午4 時許，在臺中縣清水鎮秀水里友人之住處內飲
    用酒類後，已達不能安全駕駛動力交通工具之程度，仍於99
    年7 月21日下午5 時30分許，騎乘車牌號碼F8N-31 8號重型
    機車搭載紀昇榮，沿臺中縣清水鎮○○路往五權路方向行駛
    ，於同日下午5 時48分許，行經臺中縣清水鎮○○路51號前
    ，因飲酒影響操控能力，不慎擦撞黃欣城停放在路旁之車牌
    號碼X8-7870 號自用小客貨車，顏霖昇、紀昇榮均因而倒地
    受傷送醫急救（顏霖昇所涉過失傷害部分未據紀昇榮提出告
    訴）。嗣經警據報前往童綜合醫院處理，並於同日下午6 時
    21分許（起訴書誤載為同日下午7 時6 分許，此部分業經公
    訴人於本院審理時當庭更正），經警以酒精測試器測得顏霖
    昇呼氣所含酒精濃度達每公升1.27毫克（起訴書誤載為抽血
    檢驗其酒精濃度，血液中酒精濃度達326.2mg/dl，換算成呼
    氣測定值為1.63mg/dl ，此部分亦經公訴人於本院審理時當
    庭更正），始查悉上情。
二、案經臺中縣警察局清水分局報請臺灣臺中地方法院檢察署檢
    察官偵查起訴。
    理    由
壹、程序方面
一、按被告以外之人（包括證人、鑑定人、告訴人、被害人及共
    同被告等）於審判外之陳述雖不符刑事訴訟法第159 條之1
    至之4 等4 條之規定，而經當事人於審判程序同意作為證據
    ，法院審酌該言詞陳述或書面陳述作成時之情況，認為適當
    者，亦得為證據；當事人、代理人或辯護人於法院調查證據
    時，知有刑事訴訟法第159 條第1 項不得為證據之情形，而
    未於言詞辯論終結前聲明異議者，視為有前項之同意，同法
    第159 條之5 定有明文。立法意旨在於傳聞證據未經當事人
    之反對詰問予以核實，原則上先予排除。惟若當事人已放棄
    反對詰問權，於審判程序中表明同意該等傳聞證據可作為證
    據；或於言詞辯論終結前未聲明異議，基於尊重當事人對傳
    聞證據之處分權，及證據資料愈豐富，愈有助於真實發見之
    理念，且強化言詞辯論主義，使訴訟程序得以順暢進行，上
    開傳聞證據亦均具有證據能力。查本案判決以下所引用之被
    告以外之人於審判外之言詞或書面陳述，對被告顏霖昇而言
    ，性質上屬傳聞證據，惟被告及檢察官於本院審理中調查證
    據時，知有刑事訴訟法第159 條第1 項不得為證據之情形，
    未於言詞辯論終結前聲明異議（見本院卷第11頁），且本院
    審認上開證據作成時之情況，應無違法取證或不當情事，與
    本案待證事實間復具有相當之關聯性，以之作為證據應屬適
    當，依刑事訴訟法第159 條之5 規定，自有證據能力。
二、又傳聞法則乃對於被告以外之人於審判外之言詞或書面陳述
    而為之規範，本案判決以下所引用之非供述證據，無刑事訴
    訟法第159 條第1 項規定傳聞法則之適用，經本院於審理時
    依法踐行調查證據程序，檢察官及被告均不爭執各該證據之
    證據能力，且與本案待證事實具有自然之關聯性，亦查無依
    法應排除其證據能力之情形，依法自得作為證據。
貳、實體方面
一、上開犯罪事實，業據被告顏霖昇於警詢、偵查中及本院審理
    時坦承不諱，核與證人紀昇榮、黃欣城於警詢所述之情節相
    符，又被告為警在童綜合醫院查獲時，經檢測其飲酒後呼氣
    酒精濃度已達每公升1.27毫克，亦有臺中縣警察局道路交通
    事故當事人酒精測定紀錄表、臺中縣警察局舉發違反道路交
    通管理事件通知單各1 份附卷可稽（見警卷第11、13頁），
    復有道路交通事故現場圖、道路交通事故調查報告表(一)(二)各
    1 份、現場照片26張及童綜合醫院一般診斷書2 份在卷可稽
    （見警卷第15至30頁、第32、33頁），且本件被告飲酒後騎
    乘重型機車肇事，經警查獲時呼氣酒精濃度達每公升1.27毫
    克，已如前述，再經警於查獲測試過程觀察被告之結果，被
    告有意識模糊、注意力無法集中、呆滯木僵等情事，亦有刑
    法第185 條之3 案件測試觀察紀錄表1 份在卷可憑（見警卷
    第31頁），足見被告駕車時控制及反應能力均受影響，已達
    不能安全駕駛動力交通工具之程度無疑，是被告自白核與事
    實相符，應堪採信。本件事證明確，被告犯行洵堪認定，應
    依法論科。
二、核被告顏霖昇所為，係犯刑法第185 條之3 之服用酒類不能
    安全駕駛動力交通工具而駕駛罪。又被告前因公共危險案件
    ，經本院以97年度沙交簡字第967 號判決判處有期徒刑3 月
    確定，於98年4 月5 日縮刑期滿執行完畢乙節，有臺灣高等
    法院被告前案紀錄表1 份在卷可按，其受徒刑之執行完畢後
    ，5 年以內故意再犯有期徒刑以上之罪，為累犯，應依刑法
    第47條第1 項規定，加重其刑。爰審酌被告前已有公共危險
    經本院分別以96年度沙交簡字第320 號、97年度沙簡字第
    967 號、99年度沙簡字第464號、99年度沙簡字第578號判決
    判處有期徒刑2 月（嗣經減刑減為有期徒刑1 月）、3 月、
    5 月、6 月確定之前科紀錄，有上開被告前案紀錄表在卷可
    參，詎仍不知悔改，且明知酒精成分對人之意識、控制能力
    具有不良影響，超量飲酒後會導致對週遭事物之辨識及反應
    能力較平常狀況薄弱，因而酒後駕駛動力交通工具在道路上
    行駛，對往來之公眾及駕駛人自身皆具有高度危險性，竟仍
    於酒後騎乘重型機車搭載紀昇榮，經警查獲後測得呼氣酒精
    濃度達每公升1.27毫克，漠視自己及公眾行之安全，自屬可
    議，且不慎擦撞黃欣城停放在路旁之自用小客貨車，肇致該
    自用小客貨車受損及自己與紀昇榮身體受有傷害等一切情狀
    ，量處如主文所示之刑，以資懲儆。
據上論斷，應依刑事訴訟法第284 條之1 、第299 條第1 項前段
，刑法第185 條之3 、第47條第1 項，刑法施行法第1 條之1 ，
判決如主文。
本案經檢察官康淑芳到庭執行職務。
中    華    民    國    99    年    12    月    22    日
                  刑事第十六庭  法  官  陳玉聰
以上正本證明與原本無異。
如不服本判決，應於收受送達後10日內向本院提出上訴書狀（應
敘述具體理由並附繕本）。上訴書狀如未敘述理由，應於上訴期
間屆滿後20日內補提理由書於本院。
                                書記官  何俞瑩
中    華    民    國    99    年    12    月    22    日
附錄本判決論罪科刑之法條：
刑法第185條之3
服用毒品、麻醉藥品、酒類或其他相類之物，不能安全駕駛動力
交通工具而駕駛者，處1年以下有期徒刑、拘役或科或併科15 萬
元以下罰金。

司法院資訊處製作；財團法人民間司法改革基金會備份。
